---
title: " "
---

<br>
<br>
La version `2.2` de G2Sd est disponible sur [github](https://github.com/gallonr/G2Sd).

##### **Installation**

```{r eval=FALSE, include=TRUE}
devtools::install_github("gallonr/G2Sd")
```

##### **Utilisation**

G2Sd a été développé de manière à décrire le sédiment à partir de tamis utilisant la nomenclature métrique ou phi.

###### **Mise en forme**

Cette matrice doit comporter en colonne les stations échantillonnées et en ligne les ouvertures de tamis (microns ou phi)

```{r message=FALSE, warning=FALSE}
require(G2Sd)
data(granulo)
granulo[,1:17]
```

###### **Utilisation de `granstat()`**


Cette fonction est le cœur de calcul pour définir les caractéristiques des sédiments. Elle intègre trois statistiques descriptives : 

- Méthodes arithmétiques  
- Méthodes des moments  
- Méthodes de Folk et Ward (1957)  

Pour les détails des modes de calcul et l’interprétation des indices se référer à  [Fournier et al. (2012)](biblio/anagra.pdf).

Le resultat de la fonction `granstat()`est une liste comportant les éléments suivants :

- `$stat`: contient le ou les tableaux des statistiques descriptives
- `$index`: tableau regroupant les différents indices : D5,D10,D16,...
- `$sedim`: Description du ou des sédiments

```{r message=FALSE, warning=FALSE}
granstat(granulo)
```

###### **Utilisation de `granplot()`**

La fonction `granplot()` permet de visualiser la distribution des sédiments.

***La représentation d'une SEULE station***

```{r}
granplot(granulo,xc=1)
```

***La représentation de PLUSIEURS stations***

```{r}
granplot(granulo,xc=1:4)
```

###### **Utilisation de `grandistrib()`**

La fonction `grandistrib()` permet de visualiser la composition du sédiment. Deux échelles peuvent être choisies :

```{r}
 grandistrib(granulo[,1:6],scale="fine")
 grandistrib(granulo[,1:6],scale="large")
```

